【裁判字號】    92,訴,688
【裁判日期】    921231
【裁判案由】    毒品危害防制條例
【裁判全文】
臺灣士林地方法院刑事判決                          九十二年度訴字第六八八號
    公  訴  人  臺灣士林地方法院檢察署檢察官
    被      告  甲○○
右列被告因違反毒品防制條例案件，經檢察官提起公訴（九十二年毒偵緝字第一四二
、一四三號、九十二年度毒偵字第九一二號），經被告為有罪之陳述，本院合議庭裁
定改依簡式審判程序審理，並判決如左：
    主  文
甲○○連續施用第一級毒品，處有期徒刑拾月，扣案之第一級毒品海洛因殘渣袋貳只
（量微無法秤重）沒收銷燬，注射針筒貳支、吸管壹支均沒收；又連續施用第二級毒
品，處有期徒刑陸月。應執行有期徒刑壹年貳月，扣案之第一級毒品海洛因殘渣袋貳
只（量微無法秤重）沒收銷燬，注射針筒貳支、吸管壹支均沒收。
    事  實
一、甲○○前因施用第二級毒品安非他命案件，經本院裁定送觀察、勒戒後，認無繼
    續施用毒品之傾向，業經台灣士林地方法院檢察署檢察官於八十七年六月三十日
    以八十七年度偵字第五四三七號不起訴處分確定。詎甲○○仍不知悔悟，五年內
    復基於施用第一級毒品海洛因之概括犯意，自九十年八月初起，迄九十二年五月
    十一日上午止，先後多次在台北市○○區○○路一段七一五巷二十二號三樓住處
    ，以將第一級毒品海洛因摻水置入注射針筒施打於手臂方式，施用第一級毒品海
    洛因，平均約一、二天施用一次；另基於施用第二級毒品安非他命之概括犯意，
    自九十二年一月初起，迄同年五月十日止，連續在上址住處，以將安非他命置於
    吸食器內以火燒烤，使生煙燻，再吸入體內之方式，施用第二級毒品安非他命，
    平均約一週施用一次。嗣為警持搜索票，先後於(一)九十二年一月二十五日七時三
    十分許，在上址住處查獲，並扣得甲○○所有施用海洛因用之注射筒一支；(二)九
    十二年四月二十九日九時二十分許，在上址住處查獲，並於甲○○所有之車牌號
    碼五Ｂ─四一九號營業小客車內扣得其所有之海洛因殘渣袋二只（量微無法秤重
    ），及施用海洛因用之注射針筒一支、吸管一支；(三)九十二年五月十一日十六時
    許，至台北市○○區○○路一段七一五巷二十二號三樓陳明宗住處搜索，適甲○
    ○到場，經其同意，由警採集其尿液送驗結果，呈嗎啡及甲基安非他命陽性反應
    ，始查悉上情。嗣甲○○依本院九十二年度毒聲字第六二一號裁定送觀察、勒戒
    後，認有繼續施用毒品之傾向。
二、案經台北市政府警察局內湖分局報請台灣士林地方法院檢察署檢察官偵查起訴。
    理  由
一、右揭犯罪事實，業據被告甲○○於本院審理時坦承不諱，並有白色粉末殘渣袋二
    只、注射針筒二支、吸管一支扣案可資佐證，而該二只白色粉末殘渣經檢驗結果
    ，呈第一級毒品嗎啡、海洛因反應（量微無法秤重），有台北市政府內湖分局出
    具毒品初步鑑驗報告單一件存卷足參，且被告先後三次採尿經送檢驗結果，第一
    、三次均呈甲基安非他命陽性反應及嗎啡陽性反應，第二次則有嗎啡陽性反應，
    此有台灣尖端先進生技醫藥股份有限公司濫用藥物檢驗中心九十二年三月十二日
    濫用藥物檢驗報告（第一次採尿）、台北市立療養院二００三年五月十六日煙毒
    尿液檢驗報告（第二次採尿）、明生生物科技股份有限公司二００三年七月九日
    濫用藥物檢體檢驗報告（第三次採尿）各一份在卷可徵，足證被告前開自白，與
    事實相符，自得採為論罪之依據。被告曾因施用毒品案件，經本院裁定送觀察、
    勒戒後，認無繼續施用毒品之傾向，經臺灣士林地方法院檢察署檢察官於八十七
    年六月三十日以八十七年度偵字第五四三七號不起訴處分確定，有該不起訴處分
    影本乙份及臺灣高等法院被告全國前案紀錄表乙份在卷可稽；又被告為警查獲後
    ，經本院以九十二年度毒聲字第六二一號裁定送觀察、勒戒後，認有繼續施用毒
    品之傾向，亦有上開裁定及臺灣士林看守所出具之有無繼續施用毒品傾向證明書
    各一件在卷足憑。從而，被告自前次經檢察官為不起訴處分確定後，五年內再犯
    施用第一級、第二級毒品之犯行，均堪以認定，應依法論科。
二、核被告甲○○所為，係犯毒品危害防制條例第十條第一項之施用第一級毒品罪及
    同條第二項之施用第二級毐品罪，其持有第一級、第二級毒品之低度行為，分別
    為其施用第一級毒品、施用第二級毒品之高度行為所吸收，均不另論罪；其先後
    多次施用第一級、第二級毒品之行為，各均時間緊接，所犯為構成要件相同之罪
    名，顯係基於概括犯意反覆為之，應依連續犯之規定，各論以一罪，並均加重其
    刑。公訴人雖僅就被告於(一)九十二年一月二十五日九時為警採尿前一百二十小時
    內某時及九十六小時內某時（不含為警查獲後留滯警局期間），在不詳地點施用
    第一級毒品海洛因、第二級毒品安非他命；(二)九十二年四月二十九日九時為警採
    尿前一百二十小時內某時（不含為警查獲後留滯警局期間），在不詳地點施用第
    一級毒品海洛因；(三)九十二年五月十一日十七時為警採尿前一百二十小時內某時
    及九十六小時內某時（不含為警查獲後留滯警局期間），在不詳地點施用第一級
    毒品海洛因、第二級毒品安非他命等次犯行起訴，惟被告除上開犯行外，分別自
    九十年八月初起、九十二年一月初起即有多次施用第一級毒品、第二級毒品犯行
    如事實欄所載，雖未據公訴人起訴，惟與已起訴施用第一級毒品、第二級毒品部
    分各有連續犯之裁判上一罪關係，本院自得併加審究，併此指明。被告所犯上開
    二罪，犯意各別，罪名及犯罪構成要件亦不相同，應分論併罰。爰審酌被告一再
    違反禁令，屢被查獲仍不知悔改，顯見其意志不堅，及其犯罪對身體健康所生之
    危害、施用毒品之期間暨其犯後坦承犯行，態度良好等一切情狀，各量處如主文
    所示之刑，並定其應執行之刑，資以懲儆。
三、扣案之海洛因殘渣袋二只（量微無法秤重，已難以分離），應認係第一級毒品，
    不問屬於犯人與否，應依毒品危害防制條例第十八條第一項前段之規定宣告沒收
    銷燬。另扣案之注射針筒二支、吸管一支係被告所有供施用海洛因所用之物，為
    被告供明在卷，爰依刑法第三十八條第一項第二款規定，於其施用第一級毒品罪
    主刑項下併予宣告沒收。
據上論斷，應依刑事訴訟法第二百七十三條之一第一項、第二百九十九條第一項前段
，毒品危害防制條例第十條第一項、第二項、第十八條第一項前段，刑法第十一條前
段、第五十六條、第三十八條第一項第二款、第五十一條第五款，判決如主文。
本案經檢察官江林達到庭執行職務。
中      華      民      國      九十二    年    十二    月    三十一    日
                                    臺灣士林地方法院刑事第四庭
                                        法  官  何  信  慶
右正本證明與原本無異。
如不服本判決，應於判決送達後十日內，向本院提出上訴狀。
                                        書記官  魏  里  安
中      華      民      國      九十二    年    十二    月    三十一    日
附錄本判決論罪科刑依據之法條：
毒品危害防制條例第十條第一項、第二項：
施用第一級毒品者，處六月以上五年以下有期徒刑。
施用第二級毒品者，處三年以下有期徒刑。
毒品危害防制條例第十八條：
查獲之第一、二級毒品及專供製造或施用第一、二級毒品之器具，不問屬於犯人與否
，均沒收銷燬之；查獲之第三、四級毒品及製造或施用毒品之器具，無正當理由而擅
自持有者，均沒入銷燬之。但合於醫藥、研究或訓練之用者，得不予銷燬。


司法院資訊處製作；財團法人民間司法改革基金會備份。
